it: Casa e giardino > Cucina e pranzo > Pentolame e tegami da forno > Pentole e tegami > Pentole per crêpe: Pentole per blini; Padelle per crêpe
ko: 가정/원예 용품 > 주방/식탁 > 조리/제빵 도구 > 조리 도구 > 크레이프/블리니 팬: 블리니 팬; 크레이프 팬
en: Home & Garden > Kitchen & Dining > Cookware & Bakeware > Cookware > Crêpe & Blini Pans: Blini Pans; Crêpe Pans
tr: Ev ve Bahçe > Mutfak ve Yemek > Ocak ve Fırında Pişirme Gereçleri > Pişirme Kapları > Krep ve Bilini Tavaları: Blini Tavalar; Krep Tavaları
fr: Maison et jardin > Arts de la table et arts culinaires > Matériel de cuisson et de pâtisserie > Ustensiles de cuisson > Poêles à crêpes: Poêles à blinis; Crêpières
lt-LT: Namai ir sodas > Virtuvė ir valgomasis > Kaitlentės ir orkaitės indai > Kaitlentės indai > Lietinių ir blynų keptuvės: Blynų keptuvės; Lietinių keptuvės
hu: Otthon és kert > Konyha és étkező > Főzőedények és sütőedények > Főzőedények > Palacsinta- és Blini-sütők: Blini-sütők; Palacsintasütők
es: Casa y jardín > Cocina y comedor > Utensilios para cocinar y para hornear > Utensilios para cocinar > Sartenes para crepes y blinis: Sartén para blinis; Sartenes para crepes
zh-CN: 家居与园艺 > 厨房/餐厅 > 炊具/烘焙用具 > 炊具 > 薄饼/煎饼平底锅: 煎饼平底锅; 薄饼平底锅
el: Σπίτι & κήπος > Κουζίνα & τραπεζαρία > Σκεύη μαγειρικής & ζαχαροπλαστικής > Μαγειρικά σκεύη > Φόρμες για κρέπες & μπλίνι: Φόρμες για μπλίνι; Φόρμες για κρέπες
de: Heim & Garten > Küche & Esszimmer > Kochgeschirr & Backformen > Kochgeschirr > Pfannen für Crêpes und Pfannkuchen: Blinipfannen; Crêpepfannen
sl-SI: Dom in vrt > Kuhinja in jedilnica > Posode za kuhanje in peko > Posode za kuhanje > Ponve za palačinke in bline: Ponve za bline; Ponve za palačinke
ja: ホーム・ガーデン > キッチン・ダイニング > 調理器具 > 鍋・フライパン > クレープパン・ブリニパン: ブリニパン; クレープパン
sv: Hem och trädgård > Kök och matsal > Verktyg för matlagning och bakning > Kokkärl > Crêpe- och blinipannor: Blinipannor; Crêpepannor
pl: Dom i ogród > Kuchnia i jadalnia > Garnki i formy do pieczenia > Garnki > Patelnie na naleśniki crêpe i bliny: Patelnie na bliny; Patelnie na naleśniki
bg-BG: Дом и градина > Кухня и трапезария > Съдове за готвене и печене > Съдове за готвене > Тигани за палачинки и блини: Тигани за блини; Тигани за палачинки
pt-PT: Casa e jardim > Cozinha e refeições > Utensílios para cozinhar e fazer bolos > Utensílios para cozinhar > Frigideiras para crepes e blini: Frigideiras blini; Frigideiras para crepes
nb: Hjem og hage > Kjøkken og spiserom > Matlagnings- og bakeutstyr > Matlagningsutstyr > Crêpe- og blinipanner: Blinipanner; Crêpepanner
zh-TW: 居家和庭園 > 廚房與餐廳 > 調理烘焙鍋具 > 鍋具 > 可麗餅煎盤和小鬆餅鍋: 鬆餅鍋; 可麗餅煎盤
fi: Koti ja puutarha > Keittiö ja ruokailu > Ruuanlaitto- ja leivontatarvikkeet > Ruuanlaittotarvikkeet > Lettu- ja blinipannut: Blinipannut; Lettupannut
ro-RO: Casă și grădină > Bucătărie și sufragerie > Articole pentru gătit și copt > Vase de gătit > Tigăi pentru clătite și blini: Tigăi pentru blini; Tigăi pentru clătite
th: บ้านและสวน > ห้องครัวและการรับประทานอาหาร > อุปกรณ์ทำอาหารและอุปกรณ์อบอาหาร > อุปกรณ์ที่ใช้ประกอบอาหาร > กระทะเครปและแพนเค้ก: กระทะแพนเค้กรัสเซีย; กระทะเครป
cs: Dům a zahrada > Kuchyně a jídelny > Nádobí na vaření a pečení > Kuchyňské nádobí > Pánve na palačinky: Pánve na bliny; Pánve na francouzské palačinky
ru: Дом и сад > Кухня и сервировка стола > Кухонная и жаропрочная посуда > Кухонная посуда > Сковороды для блинов и оладий: Сковороды для оладий; Сковороды для блинов
nl: Huis en tuin > Keuken en eetkamer > Kookgerei en bakvormen > Kookbenodigdheden > Pannenkoekpannen: Blinipannen; Standaard pannenkoekpannen
hr-HR: Dom i vrt > Kuhinja i blagovaonica > Posuđe za kuhanje i pečenje > Posuđe za kuhanje > Tave za palačinke i bline: Tave za bline; Tave za palačinke
da: Hjem og have > Køkken og spisestue > Kogegrej og bageforme > Kogegrej > Crêpe- og blinispander: Blinispander; Crêpepander
vi: Nhà và vườn > Phòng bếp và phòng ăn > Dụng cụ nấu và nướng > Đồ nấu bếp > Chảo làm bánh crepe và bánh blini: Chảo làm bánh blini; Chảo làm bánh crepe
sk-SK: Dom a záhrada > Kuchyňa a jedáleň > Nádoby na varenie a pečenie > Hrnce > Panvice na francúzske palacinky a blini: Panvice na blini; Panvice na francúzske palacinky
pt-BR: Casa e jardim > Produtos de cozinha e aparelhos de jantar > Panelas e assadeiras > Panelas > Panelas para crepe: Panelas Blini; Panelas para crepes